【裁判字號】    95,聲,390
【裁判日期】    950414
【裁判案由】    返還提存物
【裁判全文】
臺灣桃園地方法院民事裁定               95年度聲字第390號
聲  請  人  新竹國際商業銀行股份有限公司
法定代理人  丙○○
相  對  人  乙○○
            甲○○
上列當事人間聲請返還提存物事件，本院裁定如下：
    主  文
本院九十三年度存字第一八七三號擔保提存事件，聲請人所提存
之擔保金新台幣貳佰萬元（中央政府建設公債九十二年度甲類第
四期債票一張），准予返還。
聲請程序費用由相對人連帶負擔。
    理  由
一、按訴訟終結後，法院依供擔保人之聲請，通知受擔保利益人
    於一定期間內行使權利並向法院為行使權利之證明而未證明
    者，法院應依供擔保人之聲請，以裁定命返還其提存物，民
    事訴訟法第104條第1項第3款定有明文。依同法第106條規定
    ，上開規定於其他依法令供訴訟上之擔保者準用之。而訴訟
    終結，宜從廣義解釋，包括執行程序終結在內。故債權人於
    執行程序終結後，聲請法院通知受擔保利益人於一定期間內
    行使權利並向法院為行使權利之證明而未證明者，法院即得
    依上開規定裁定准許返還提存物。
二、本件聲請意旨略以：聲請人與相對人間假扣押事件，聲請人
    前遵本院91年度全玄字第2 號民事裁定為擔保假扣押執行，
    曾提供新台幣（下同）200 萬元（中央政府建設公債84年度
    甲類第1 期債票2 張，面額各100 萬元）為擔保金，以本院
    91年度存字第187 號擔保提存事件提存後，聲請本院以91年
    度執全字第185 號假扣押執行事件，就相對人所有財產執行
    假扣押，嗣聲請人向本院聲請變換提存物，經本院以93年度
    聲字第559 號裁定准許，聲請人即以本院93年度存字第1873
    號擔保提存事件，提存面額200 萬元（中央政府建設公債92
    年度甲類第4 期債票1 張）為擔保金而變換前開提存物在案
    。茲因聲請人業已撤銷上開假扣押裁定及撤回上開假扣押執
    行，並聲請本院定20日以上期間通知受擔保利益人即相對人
    行使權利，經本院於民國94年12月28日以94年度聲字第1883
    號通知行使權利事件，發函通知相對人於收受通知後21日內
    行使權利而迄今未行使，爰依法聲請裁定返還上開擔保金等
    語。並提出本院94年度全聲字第298 號民事裁定及裁定確定
    證明書、94年12月28日桃院木民簡94年度聲字第1883號函、
    95年1 月11日桃院木民簡94年度聲字第1883號函、93年度存
    字第1873號擔保提存事件之提存書各1 件、相對人之戶籍謄
    本2 件為證。
三、經查，聲請人上開主張，除據其提出上開證據為證外，並經
    本院依職權調取本院91年度裁全字第2 號假扣押裁定、91年
    度執全字第185 號假扣押執行、91年度存字第187 號擔保提
    存、93年度取字第1879號取回提存物、93年度存字第1873號
    擔保提存、94年度全聲字第298 號撤銷假扣押裁定、94年度
    聲字第1883號通知行使權利事件卷宗，核閱屬實。且聲請人
    於上開假扣押執行事件終結後，聲請本院定20日以上之期間
    通知相對人就其因上開假扣押所受損害行使權利而未行使一
    節，亦有上開94年度聲字第1883號通知行使權利事件卷宗、
    本院民事紀錄科查詢表2 紙、台灣新竹地方法院95年3 月29
    日新院雲民慎第06403 號函1 件附卷可稽。從而，依上說明
    ，聲請人聲請返還本件擔保金，核無不合，應予准許。
四、依民事訴訟法第95條、第85條第2項，裁定如主文。
中    華    民    國    95    年    4     月    14    日
                  民事第一庭  法  官  陳勇松
以上正本係照原本作成。
如對本裁定抗告須於裁定送達後10日內向本院提出抗告狀，並應
繳納抗告裁判費新台幣1,000 元。
中    華    民    國    95    年    4     月    14    日
                              書記官  蔡佳玲


司法院資訊處製作；財團法人民間司法改革基金會備份。
